臺灣基隆地方法院刑事判決　　　　　　　100年度訴字第658號
公　訴　人　臺灣基隆地方法院檢察署檢察官
被　　　告　黃智仁
上列被告因毒品危害防制條例案件，經檢察官提起公訴（100 年
度毒偵字第1791號），被告於準備程序進行中，就被訴事實為有
罪之陳述，經本院合議庭裁定由受命法官獨任進行簡式審判程序
，判決如下：
    主  文
黃智仁施用第一級毒品，處有期徒刑陸月，如易科罰金，以新台
幣壹仟元折算壹日；又施用第二級毒品，處有期徒刑貳月，如易
科罰金，以新台幣壹仟元折算壹日。應執行有期徒刑柒月，如易
科罰金，以新台幣壹仟元折算壹日。
    事  實
一、黃智仁前因初犯施用毒品案件，經本院以92年度毒聲字第62
    1 號裁定送觀察、勒戒，因認無繼續施用傾向，於民國92年
    9 月12日釋放出所，並經臺灣基隆地方法院檢察署檢察官以
    92年度毒偵字第549 號不起訴處分確定；其後，再因二犯施
    用毒品案件，經本院以99年度毒聲字第285 號裁定送觀察、
    勒戒，因認無繼續施用傾向，於100 年6 月23日執行完畢釋
    放出所，且由上開地檢署檢察官以99年度毒偵字第2069號為
    不起訴處分確定。
二、詎黃智仁仍未戒除毒癮，於前揭觀察、勒戒執行完畢釋放出
    所後5 年內之100 年7 月17日，先基於施用第一級海洛因之
    犯意，於下午3 、4 時許，在基隆市八斗子漁港之廁所內，
    將一級毒品海洛因摻水注入針筒，以注射靜脈血管方式，施
    用海洛因1 次。再基於施用第二級毒品甲基安非他命之犯意
    ，於同日下午5 、6 時許，於上址，將第二級毒品甲基安非
    他命置於玻璃球吸食器內，以燒烤產生煙霧而吸食之方式施
    用甲基安非他命1 次。嗣於同年月18日凌晨0 時5 分許，因
    另案為警通知到場，並經警徵其同意採尿送驗，結果呈嗎啡
    、可待因、安非他命及甲基安非他命陽性反應，而查悉上情
    。
三、案經新北市政府警察局瑞芳分局報告臺灣基隆地方法院檢察
    署檢察官偵查起訴。
    理  由
一、本件被告所犯者非為死刑、無期徒刑、最輕本刑為3 年以上
    有期徒刑之罪或高等法院管轄第一審案件，其於準備程序進
    行中，先就被訴事實為有罪之陳述，經告知其簡式審判程序
    之旨，並聽取公訴人及被告之意見後，本院依刑事訴訟法第
    273 條之1 第1 項之規定，裁定由受命法官獨任進行簡式審
    判程序，且依同法第273 條之2 規定，簡式審判程序之證據
    調查，不受第159 條第1 項、第161 條之2 、第161 條之3
    、第163 條之1 及第164 條至第170 條規定之限制，合先敘
    明。
二、前揭犯罪事實，業據被告於本院準備程序及審理時坦承不諱
    ，而經被告同意為警採集之尿液經送驗後，呈現嗎啡、可待
    因、安非他命及甲基安非他命之陽性反應，此有新北市政府
    警察局瑞芳分局偵辦毒品危害防制條例案卷犯嫌尿液檢驗編
    號對照表（檢體編號：N0000000）、台灣檢驗科技股份有限
    公司100年8月1日濫用藥物檢驗報告各乙份附卷可稽，且參
    之以酵素免疫分析或薄層定性分析等方式為初步篩檢者，檢
    驗結果雖有相當程度偽陽性之可能，然以氣（液）相層析、
    質譜分析之儀器為交叉確認者，檢驗結果出現偽陽性之機率
    則極低，因而具有公信力，核足為對涉嫌人不利之認定；尤
    以「毒品施用後於尿液、血液中可檢出之最大時限，與施用
    劑量、施用頻率、施用方式、施用者飲水量之多寡、個人體
    質、代謝情況、檢體收集時間點及所用檢測方法之靈敏度等
    因素有關，因個案而異。依據Clarke's Isolation Identif
    ication of Drugs第二版記載，血液中藥物之半衰期（濃度
    減半所需時間）分別為古柯鹼0.7- 1.5小時、海洛因3分鐘
    （其代謝物為嗎啡2-3小時）、嗎啡2-3小時、大麻20-36小
    時、安非他命12小時（當尿液偏酸性時，為4-8小時）、甲
    基安非他命9小時、Ketamine 2-4小時，而MDMA約8.49小時
    。一般於尿液中可檢出之最大時限，古柯鹼為施用後1-4天
    、海洛因2-4天、嗎啡2-4天、大麻1-10天、安非他命1-4天
    、甲基安非他命1-5天、MDMA 1-4天、MDA 1 -4天、Ketamin
    e 2-4天。」此曾經行政院衛生署藥物食品檢驗局以92年7月
    23日管檢字第0920005609號函釋在案，足認被告於本院準備
    程序及審理中所為之任意性自白與犯罪事實相符。再被告因
    施用毒品案件，經本院以99年度毒聲字第285號裁定送觀察
    、勒戒，因認無繼續施用傾向，於100年6月23日釋放出所，
    並由臺灣基隆地方法院檢察署檢察官以99年度毒偵字第2069
    號為不起訴處分確定等情，有臺灣高等法院被告前案紀錄表
    1份在卷可參，被告於觀察、勒戒執行完畢釋放後，5年內再
    犯本件施用毒品犯罪，其事證明確，犯行洵堪認定，應依法
    論科。
三、海洛因、甲基安非他命分係毒品危害防制條例第2 條第2 項
    第1 款、第2 款所定之第一級、第二級毒品。核被告所為，
    係犯毒品危害防制條例第10條第1 項、第2 項之施用第一級
    、第二級毒品罪。被告持有第一級毒品海洛因及第二級毒品
    甲基安非他命之低度行為，各應為施用第一級、第二級毒品
    之高度行為所吸收，不另論罪。被告先後所犯上開2 罪，犯
    意各別，行為互殊，應予分論併罰。又起訴書雖誤繕被告施
    用毒品之時間暨其施用地點，然此業據蒞庭檢察官於未變動
    其社會基本事實同一性之前提下，當庭更正如本判決事實欄
    之所載，此有本院審判筆錄在卷可稽；核此更正範圍，亦無
    礙於原起訴所特定之事實。本於檢察一體之原則，本院當以
    蒞庭檢察官所到庭更正者，為起訴所指被告施用毒品之犯罪
    時間暨其施用方式。爰審酌被告曾因施用毒品而遭觀察、勒
    戒，仍不知戒除，暨衡及其犯罪後坦承犯行，且所犯之施用
    毒品犯行乃戕害自己身心健康，並未危及他人等一切情狀，
    分別量處如主文所示之刑，併均諭知易科罰金之折算標準，
    及定其應執行之刑。
據上論斷，應依刑事訴訟法第273 條之1 第1 項、第299 條第1
項前段，毒品危害防制條例第10條第1 項、第2 項，刑法第11條
前段、第41條第1 項前段、第51條第5 款，判決如主文。
本案經檢察官林明志到庭執行職務。
中    華    民    國   100    年    10    月    7     日
                  刑事第五庭法  官  周霙蘭
以上正本證明與原本無異。
如不服本判決應於收受送達後10日內向本院提出上訴書狀，並應
敘述具體理由；其未敘述上訴理由者，應於上訴期間屆滿後20日
內向本院補提理由書(均須按他造當事人之人數附繕本)「切勿逕
送上級法院」。
中    華    民    國   100    年    10    月    7     日
                            書記官  翁其良
論罪法條：
毒品危害防制條例第10條
施用第一級毒品者，處 6 月以上 5 年以下有期徒刑。
施用第二級毒品者，處 3 年以下有期徒刑。